

LASSOUANI LAMIA MANEL

PROFIL

Business Analyste en informatique, passionnée par la data et l'analyse. Experte en préparation de données, création de tableaux de bord interactifs avec Power BI et vérification de la cohérence des données. Sérieuse et curieuse, engagée à apprendre et à innover dans un domaine en constante évolution.

Adresse

Draria, Alger

CONTACT

TÉLÉPHONE : +213 795 32 58 94

SITE WEB:

https://www.linkedin.com/in/lamia-manel-lassouani-757206167/

E-MAIL:

<u>lamiamanellassouan@gmail.com</u>

LANGUES

Arabe : Langue maternelleFrançais : Très bien

• Anglais: Bien

Points Forts

- Ponctuelle et attentive au détail.
- Facilité d'adaptation et esprit communicatif.
- Autonomie et rigueur dans le travail.

PARCOURS PROFESSIONNEL

Business Analyst – Amana Assurance

Mai 2023 à aujourd'hui

- Nettoyage et préparation de données pour analyse.
- Création de tableaux de bord interactifs avec Power BI.
- Vérification de la cohérence des données
- Développement de pipelines d'analyse pour automatiser les rapports de données mensuels.
- Amélioration de la qualité des données brutes pour des études stratégiques.

Enseignante de Mathématique et Science Numérique

Ad Lucem – Septembre 2022 à Mai 2023

Stagiaire en Data Science – Centre de Développement des Technologies Avancées

Janvier 2022 à Juin 2022

Analyse d'articles scientifiques sur les techniques avancées de traitement des données.

- Préparation et traitement de bases de données (balancing et nettoyage).
- Développement d'un modèle de classification d'arythmie basé sur des réseaux de neurones profonds.

FORMATION

Formation Business intelligence

Code 213 2023

Master en Informatique option Analyse et science de données

Université d'Alger 1 Ben Youcef Benkhedda 2020-2022

Licence en Mathematique appliquee

Université d'Alger 1 Ben Youcef Benkhedda 2016-2020

COMPÉTENCES TECHNIQUES

- Langages de programmation : Python, SQL, SQL Server (SSIS, SSMS, SSAS)
- Analyse de données et visualisation : Pandas, Matplotlib, Seaborn, Power BI, Excel
- Intelligence artificielle et Machine Learning : Scikit-Learn, TensorFlow, Keras
- Méthodes: Réseaux de neurones, arbres de décision, clustering
- Outils ETL: SSIS